【裁判字號】    95,訴,1066
【裁判日期】    951218
【裁判案由】    違反毒品危害防制條例
【裁判全文】
臺灣屏東地方法院刑事判決
95年度訴字第1066號
公  訴  人  臺灣屏東地方法院檢察署檢察官
被      告  甲○○
                    （另案羈押在臺灣高雄看守所）
上列被告因違反毒品危害防制條例案件, 經檢察官提起公訴（95
年度毒偵字第1428號）, 本院裁定以簡式審判程序審理, 判決如
下：
    主  文
甲○○施用第一級毒品, 累犯, 處有期徒刑捌月。又施用第二級
毒品, 累犯, 處有期徒刑伍月。應執行有期徒刑壹年。
    事  實
一、甲○○曾於民國89年間, 因施用毒品案件, 為法院裁定送強
    制戒治, 嗣於90年6 月27日執行期滿, 由臺灣屏東地方法院
    檢察署檢察官於90年7 月4 日以90年度戒毒偵字第218 號不
    起訴處分確定。惟其旋又於91年間, 因施用毒品, 為檢察官
    聲請本院裁定令其強制戒治獲准, 並向本院提起公訴, 而由
    本院於92年3 月24日以92年潮簡字第48號判決判處有期徒刑
    4 月確定。其受強制戒治部分, 嗣因法律修正, 於93年1 月
    9 日停止執行, 並接續執行上開判決所處之刑, 迄93年5 月
    8 日執行完畢。詎甲○○仍未戒除毒癮, 復基於施用第一級
    毒品之犯意, 於95年7 月28日晚間9 時許, 在屏東縣萬巒鄉
    ○○村○○路38號住處內, 以將毒品置入香煙內點燃抽吸之
    方式, 施用第一級毒品海洛因1 次。另基於施用第二級毒品
    之犯意, 於95年7 月28日晚間9 時許, 在前揭住所內, 以將
    毒品置入吸食器內點火燒烤, 使汽化後吸取其煙霧之方式,
    施用第二級毒品甲基安非他命1 次。嗣於95年7 月31日10時
    30分許, 甲○○因竊盜案件在其住所內為警方逮捕, 其在有
    偵查犯罪權限之機關或人員尚不知其施用毒品行為前, 主動
    向警員坦承犯行而查獲。
二、案經屏東縣警察局內埔分局報請臺灣屏東地方法院檢察署檢
    察官偵查起訴。
    理  由
一、上揭事實業據被告甲○○於警詢、偵查及本院審理中坦承不
    諱, 且其為警查獲時所採集之尿液, 經送臺灣檢驗科技股份
    有限公司濫用藥物實驗室檢驗結果, 亦呈嗎啡陽性及甲基安
    非他命陽性反應無誤, 此有上開公司濫用藥物尿液檢驗報告
    （報告編號：KＺ000000000000號）及屏東縣警察局內埔分局
    毒品案件尿液受檢人真實姓名代號對照表各1 分在卷可考,
    足證被告自白與事實相符。此外, 被告曾因施用毒品而有事
    實欄所記載之強制戒治及徒刑執行等情, 亦有臺灣高等法院
    被告前案紀錄表附卷供憑, 是以本件事證已臻明確, 被告犯
    行堪以認定。
二、按海洛因為第一級毒品, 甲基安非他命為第二級毒品, 毒品
    危害防制條例第2 條第2 項第1 款、第2 款分別定有明文。
    被告因施用毒品而受強制戒治及有期徒刑執行完畢後5 年內
    再度施用海洛因及甲基安非他命毒品, 核其所為係犯毒品危
    害防制條例第10條第1 項施用第一級毒品罪及同條第2 項之
    施用第二級毒品罪, 其持有海洛因及甲基安非他命毒品之行
    為分別為施用該等毒品之犯行所吸收, 不另論罪。被告所犯
    上開兩罪, 犯意各別, 罪名不同, 應分論併罰。被告前有如
    事實欄所示之科刑及執行情形, 有台灣高等法院被告前案紀
    錄表附卷足憑, 其於刑之執行完畢後5 年內故意再犯本件有
    期徒刑之2 罪, 均為累犯, 均應依法加重其刑。又被告於有
    偵查犯罪權限之機關或人員尚不知其施用第一、二級毒品犯
    行前, 主動向對其偵詢之警員坦承犯行, 有屏東縣警察局內
    埔分局刑事案件報告書1 分附卷供憑, 茲為鼓勵施用毒品者
    面對現實, 勇於自首, 故依刑法第62條前段規定減輕其上揭
    兩罪所處之刑, 且因其同時有刑之加重、減輕事由, 應依法
    先加後減。爰審酌被告之智識程度、曾有搶奪、竊盜、違反
    麻醉藥品管理條例及多次施用毒品之犯罪前科（卷附臺灣高
    等法院被告前案紀錄表參照）, 素行不端, 前經施用毒品受
    強制戒治及有期徒刑之執行後, 仍無視毒品對身心之危害而
    再度施用, 且施用兩種毒品, 毒癮非淺, 其於偵、審程序中
    均坦承犯行, 態度尚稱良好等一切情狀, 分別量處如主文所
    示之刑, 並合併定其應執行之刑, 以資懲儆。
三、原起訴書雖記載被告甲○○最後1 次施用甲基安非他命毒品
    之時間為「95年7 月31日15時許」。惟查: 被告於警詢中陳
    稱其最後1 次施用甲基安非他命之時間為95年7 月28日晚間
    9 時許（警詢卷第3 頁參照）; 其於偵查中自白最後1 次施
    用甲基安非他命毒品時間亦為95年7 月28日（偵查卷第5 頁
    筆錄參照）。且其於95年7 月31日上午10時30分許因竊盜案
    件被警拘提後, 旋於當日解送至臺灣屏東地方法院檢察署由
    檢察官訊問, 並向本院聲請裁定羈押獲准（卷附臺灣高等法
    院被告前案紀錄表參照）, 是以被告不可能於當日下午15時
    許在自宅內施用甲基安非他命毒品。原起訴書對此部分之記
    載應係筆誤, 檢察官蒞庭時已將原起訴書記載最後1 次施用
    第二級毒品之時間更改為95年7 月28日晚間9 時, 與本院審
    理之結果相同, 附此敘明。
四、公訴意旨另以: 被告甲○○於施用第一級毒品之犯意, 自95
    年6 月間某日起至同年7 月28日8 時至9 時許前某時止, 在
    屏東縣萬巒鄉○○村○○路38號住處, 以每週施用1 次之頻
    率, 施用第一級毒品海洛因多次（即將前開論罪科刑之施用
    海洛因毒品犯行除外）; 另基於施用第二級毒品之犯意, 自
    95年7 月間某日起至同年7 月28日晚間9 時許前某時止, 在
    前開處所, 以每天施用1 次之頻率, 施用第二級毒品甲基安
    非他命多次（即將前開論罪科刑之施用甲基安非他命毒品犯
    行除外）, 而認此兩部分行為亦涉有毒品危害防制條例第10
    條第1 項之施用第一級毒品罪嫌及同條第2 項之施用第二級
    毒品罪嫌。經查: 公訴人認被告涉有此兩部分犯嫌, 乃以被
    告於警詢、偵查中之自白及上開尿液檢驗報告為主要論據。
    惟被告於95年7 月31日被查獲時, 先向警方陳稱: 「我約7
    天（施用）1 次（海洛因）。」（警詢卷第5 頁筆錄參照）
    並於偵查中自白: 「每天用1 次（甲基安非他命）」, 然於
    本院審理中又稱其忘記施用毒品之頻率（本院卷第25頁背面
    ）, 並稱不記得各次施用之時間及地點（同上揭處）, 前後
    說詞不一, 犯罪時間、地點亦欠明確, 因此尚難據其自白,
    認定其施用毒品之有無或其次數。又卷附尿液檢驗報告, 依
    目前之科學檢驗技術, 僅能證明被告曾於採尿前2 、3 天內
    施用海洛因及甲基安非他命毒品, 至於其施用之次數、時間
    及採尿前數天以外之時間是否吸食毒品, 均無從自該檢驗報
    告得知, 故亦不能以卷附之尿液檢驗報告證明被告曾在前揭
    論罪科刑部分以外之時間、地點, 施用海洛因及甲基安非他
    命毒品多次。公訴意旨僅以被告不甚明確之自白證明被告犯
    行, 自有未合。此外, 復查無其他證據證明被告確有公訴人
    所指此兩部分犯行, 惟公訴意旨認此兩部分與前揭論罪科刑
    之施用第一級毒品及施用第二級毒品部分乃屬包括一罪之集
    合犯, 為實質上一罪, 爰不另為無罪之諭知。
據上論斷, 應依刑事訴訟法第273 條之1 第1 項、第299 條第1
項前段, 毒品危害防制條例第10條第1 項、第2 項, 刑法第11條
、第47條第1項、第62條前段、第51條第5 款, 判決如主文。
中    華    民    國    95    年    12    月    18    日
                  刑事第四庭    法  官  王以齊
以上正本證明與原本無異。
如不服本判決應於收受本判決送達後十日內向本院提出上訴書狀
，其未敘述上訴理由者，並得於提起上訴後十日內向本院補提理
由書狀（均須按他造當事人之人數附繕本）「切勿逕送上級法院
」
中    華    民    國    95    年    12    月    18    日
                                書記官  盧姝伶
附錄本判決論罪科刑法條：
毒品危害防制條例第10條
施用第一級毒品者, 處6 月以上5 年以下有期徒刑。
施用第二級毒品者, 處3 年以下有期徒刑。


司法院資訊處製作；財團法人民間司法改革基金會備份。
